【裁判字號】    89,易,200
【裁判日期】    890320
【裁判案由】    藏匿人犯等
【裁判全文】
臺灣板橋地方法院刑事判決                          八十九年度易字第二號
    公  訴  人  臺灣板橋地方法院檢察署檢察官
    被      告  甲○
右列被告因藏匿人犯等案件，經檢察官提起公訴（八十八年度偵字第二四七二二號）
，本院判決如左：
    主  文
甲○違反僱用大陸地區人民在台灣地區從事未經許可之工作之規定，處有期徒刑肆月
，如易科罰金以佰元折算壹日。
    事  實
一、甲○明知雇主不得僱用大陸地區人民從事未經許可之工作，且明知大陸地區人民
    陳友雄係未向主管機關內政部入出境管理局申請許可，偷渡入境台灣地區，為違
    反國家安全法第六條第一項之犯人，其竟自民國八十八年十月十八日起，以每日
    新台幣（下同）八百元之代價，僱用陳友雄在台北縣新莊市○○路工地舖設地磚
    ，從事未經許可之工作，並提供膳宿，給予非法藏匿。迨於八十八年十月二十三
    日下午一時五十分許，適甲○與陳友雄至台南縣工地從事舖設地磚工作完畢北上
    時，在國道一號北向二四七公里處，為警當場查獲。
二、案經內政部警政署國道公路警察局第四警察隊報告臺灣板橋地方法院檢察署檢察
    官偵查起訴。
    理  由
一、訊據被告甲○固供承僱用大陸地區人民陳友雄在建築工地舖設地磚之工作，惟矢
    口否認知悉其為偷渡來台之大陸地區人民，辯稱：陳友雄自行到臺北縣新莊市工
    地，找伊要作工，陳友雄操台語口音，有點像外省人，但不知其是偷渡犯云云。
    經查陳友雄係自大陸地區偷渡入境，自八十八年十月十八日起受被告僱用，每日
    薪資八百元，晚上住在工地一節，業據證人陳友雄於警局調查時供述綦詳。再被
    告僱用陳友雄期間，係由被告供應伙食，亦據被告於警訊中供承在卷。又被告帶
    陳友雄到台南縣工地時，晚上住宿台南縣關廟某旅社時，係以被告之身份證辦理
    住宿登記等情，亦據被告於本院審理時供述在卷。按被告僱用陳友雄時，既已查
    覺其講話有外省口音，且雇主僱用工人，為核報薪資所得及辦理勞工保險，衡之
    常理，雇主必會查詢員工身分證件，而被告僱用陳友雄時，既未索取其身分證件
    ，且被告與陳友雄一起住宿旅社時，陳友雄亦未出示身分證件供登記，而係以被
    告之身分證辦理住宿登記，準此，足徵被告僱用陳友雄時，應係明知其係屬身分
    不明之大陸偷渡犯。是被告所辯，要屬飾卸之詞，不足採信。本件事證明確，被
    告之犯行堪以認定，自應依法論科。
二、核被告所為，係違反台灣地區與大陸地區人民關係條例第十五條第四款之規定，
    應依同法第八十三條第一項之規定論處；又被告藏匿犯人，另犯有刑法第一百六
    十四條第一項之藏匿人犯罪。被告所犯藏匿人犯與違反台灣地區與大陸地區人民
    關係條例罪，二罪間互有方法結果之牽連關係，為牽連犯，應依刑法第五十五條
    後段從一重處斷。爰審酌被告之品性、犯罪動機、手段、目的及事後態度等一切
    情狀，量處如主文所示之刑，並諭知易科罰金之折算標準。
據上論斷，應依刑事訴訟法第二百九十九條第一項前段，臺灣地區與大陸地區人民關
係條例第八十三條第一項、第十五條第四款，刑法第一百六十四條第一項、第五十五
條、第四十一條，罰金罰鍰提高標準條例第二條，判決如主文。
本案經檢察官陳盈錦到庭執行職務。
中      華      民      國      八十九      年     三     月    二十    日
                                      臺灣板橋地方法院刑事第二庭
                                          法  官  陳  憲  裕
右正本證明與原本無異
如不服本判決應於送達後十日內向本院提出上訴狀
                                          書記官  陳  明  珠
中      華      民      國      八十九      年     三     月   二十二   日
附錄本案論罪科刑法條全文：
台灣地區與大陸地區人民關係條例第八十三條
違反第十五條第四款或第五款規定者，處二年以下有期徒刑、拘役或科或併科新台幣
三十萬元以下罰金。
意圖營利而違反第十五條第五款規定者，處三年以下有期徒刑、拘役或科或併科新台
幣六十萬元以下罰金。
以犯前項之罪為常業者，處五年以下有期徒刑，得併科新台幣六十萬元以下罰金。
法人之代表人、法人或自然人之代理人、受僱人或其他從業人員，因執行業務犯前三
項之罪者，除處罰行為人外，對該法人或自然人並科以前三項所定之罰金。但法人之
代表人或自然人對於違反之發生，已盡力為防止行為者，不在此限。
刑法第一百六十四條
藏匿犯人或依法逮捕、拘禁之脫逃人或使之隱避者，處二年以下有期徒刑、拘役或五
百元以下罰金。
意圖犯前項之罪而頂替者亦同。


司法院資訊處製作；財團法人民間司法改革基金會備份。
